台灣高等法院台中分院刑事判決　　　　　　　　　九十一年度上更(一)字第二五號
　　上　訴　人
　　即　被　告　甲○○
　　指定辯護人　本院公設辯護人　丙○○
右列被告因懲治盜匪條例等案件，不服臺灣臺中地方法院中華民國九十年五月八日第
一審判決（案號：八十九年度訴字第二二○九號，起訴案號：臺灣臺中地方法院檢察
署八十九年度偵字第一二四九二號、第一二五○七號、第一二五○八號；併辦案號：
臺灣彰化地方法院檢察署八十九年度偵字第五三三一號），提起上訴，違反槍砲彈藥
刀械管制條例部分經最高法院第一次發回更審，本院判決如左：
    主      文
原判決關於寄藏手槍及定執行刑部分均撤銷。
甲○○未經許可，寄藏手槍，累犯，處有期徒刑陸年，併科罰金新台幣參拾萬元，罰
金如易服勞役，以罰金總額與陸個月之日數比例折算。扣案之制式半自動手槍壹支（
槍枝管制編號：0000000000號、含彈匣參個）及制式口徑九ＭＭ半自動手
槍子彈參拾陸顆，均沒收。
    事      實
一、甲○○（綽號「阿榮」）曾因賭博案件，經原審法院判處有期徒刑四月確定，於
    民國（下同）八十六年七月十八日易科罰金執行完畢。詎甲○○猶不知悔悟，於
    八十九年二月上旬某日，在臺中市○○路與華美西街附近受傅錦盛（已死亡）之
    託，代為保管具有殺傷力之美國ＢＥＲＥＴＴＡ廠製ＭＯＤ九二ＦＳ口徑九ＭＭ
    之制式手槍一支（槍枝管制編號：000000000號，含彈匣三個）及具殺
    傷力之制式口徑九ＭＭ半自動手槍子彈三十九顆（送驗後試射三顆，餘卅六顆）
    ，而未經許可將之藏在其位於臺中市○○路○段三六號五樓之一三之租屋處。甲
    ○○復另行起意，持用上開槍彈夥同其他共犯連續強盜他人財物（強盜部分業據
    本院以九十年度上訴字第一０三四號判處有期徒刑十年，並經最高法院駁回上訴
    確定），嗣八十九年七月二十七日二十二時三十分許，為警在臺中市○○路與山
    西路口查獲，並由甲○○向警員鍾明隆自白寄藏槍彈，並配合警員至其租屋處，
    當場起出並扣得上開制式手槍（含彈匣三個）、子彈，甲○○並供出其來源。
二、案經臺中縣警察局烏日分局報告臺灣臺中地方法院檢察署檢察官偵查起訴及臺灣
    彰化地方法院檢察署檢察官函送併案審理。
    理      由
一、訊據上訴人即被告（以下簡稱被告）甲○○對於在右揭時地，受傅錦盛之託，代
    其保管上開制式手槍（含彈匣三個）、子彈，而未經許可，將之藏置於其承租處
    之事實坦承不諱，並有上開手槍、子彈及彈匣扣案可資佐證。而該扣案之手槍及
    子彈，經送內政部警政署刑事警察局鑑定結果，制式九二手槍一支（槍枝管制編
    號：0000000000），係美國ＢＥＲＥＴＴＡ廠製ＭＯＤ九二ＦＳ口徑
    九ＭＭ之制式半自動手槍，槍號為ＢＥＲ一一○一六一，槍管內具六條右旋來復
    線，機械性能良好，可擊發子彈，應具殺傷力；制式子彈三十九顆（試射三顆、
    餘卅六顆），認係制式口徑九ＭＭ半自動手槍子彈，且均具有殺傷力，有該局八
    十九年八月十七日刑鑑字第一一四九九七號鑑驗通知書一紙附卷可稽（見偵字第
    一二五○八號卷第一七頁）。核被告甲○○此部分事證明確，犯行堪以認定。
二、核被告甲○○所為，係犯槍砲彈藥刀械管制條例第七條第四項未經許可寄藏手槍
    罪、同條例第十二條第四項未經許可寄藏子彈罪，被告以一寄藏行為，同時寄藏
    制式手槍及子彈，均係一行為觸犯未經許可寄藏手槍罪及未經許可寄藏子彈罪等
    二罪名，為想像競合犯，應從一重之未經許可寄藏手槍罪處斷。被告曾因賭博案
    件，經原審法院判處有期徒刑四月確定，於八十六年七月十八日易科罰金執行完
    畢，有臺灣高等法院被告全國前案紀錄表一份附卷可按，其受有期徒刑之執行完
    畢後，五年以內再犯有期徒刑以上之罪，為累犯，依法加重其刑。另查被告為警
    查獲後自白其確受傅錦盛之託，代為保管扣案之手槍及子彈並寄藏之，並帶同警
    員前往取出上開槍彈，始行查獲等情，業據證人當時查獲之警員鍾明隆於原審審
    理時結證屬實（見原審卷第二六五頁），足見本件被告甲○○係於偵查中自白，
    並供述槍彈之來源及去向並因而查獲，應依槍砲彈藥刀械管制條例第十八條第四
    項規定，減輕其刑，並先加後減。
三、原審就被告所為科刑之判決固非無見，惟查：槍砲彈藥刀械管制條例業經總統於
    九十年十一月十四日公布修正，刪除第十九條之條文，於同月十六日生效，是原
    判決就甲○○寄藏槍彈部分，依修正前槍砲彈藥刀械管制條例第十九條規定併予
    宣告強制工作三年之保安處分，已因該條被刪除而失依據。被告上訴意旨，指摘
    原判決此部分不當，為有理由，應由本院將原判決此部分及定執行刑撤銷改判，
    爰審酌被告犯罪之動機、手段、所生危害、犯罪後之態度等一切情狀，量處如主
    文所示之刑，以示懲儆，罰金部分並諭知易服勞役之折算標準。查被告於寄藏本
    件槍彈前，分別於八十一及八十六年間，因違反麻醉藥品管理條例及賭博罪，分
    別經法院判決有期徒刑四月，並均易科罰金執行完畢，尚難謂有犯罪習慣或以犯
    罪為常業，而寄藏槍彈後所犯之盜匪罪，刻正執行中，本院認無刑法第九十條第
    一項所規定宣告強制工作之必要，併予敘明。扣案之美國ＢＥＲＥＴＴＡ廠製Ｍ
    ＯＤ９２ＦＳ口徑九ＭＭ之制式手槍一支（槍枝管制編號：000000000
    號，含彈匣三個）、具殺傷力之制式口徑九ＭＭ半自動手槍子彈三十六顆（原共
    扣得三十九顆，送驗後已試射三顆），均係違禁物，應依刑法第三十八條第一項
    第一款之規定併予宣告沒收。至於送鑑驗時經試射之子彈，均僅餘彈殼，顯已失
    子彈之效用，而非違禁物，自毋庸為沒收之諭知。
四、據上論斷，應依刑事訴訟法第三百六十九條第一項前段、第三百六十四條、第二
    百九十九條第一項前段，槍砲彈藥刀械管制條例第七條第四項、第十二條第四項
    、第十八條第四項，刑法第十一條前段、第五十五條、第四十七條、第四十二條
  第三項、第三十八條第一項第一款，罰金罰鍰提高標準條例第二條，判決如主文
    。
本案經檢察官乙○○到庭執行職務。
中      華      民      國      九十一  年      三      月      二十    日
                                臺灣高等法院臺中分院刑事第四庭
                                      審判長法　官　洪　耀　宗
                                            法　官　江　德　千
                                            法  官　劉　登　俊
右正本證明與原本無異。
如不服本判決應於收受送達後十日內向本院提出上訴書狀，其未敘述上訴之理由者並
得於提起上訴後十日內向本院補提理由書（均須按他造當事人之人數附繕本）。
                                            書記官　鄧　智　惠
中      華      民      國      九十一  年      三      月      二十一  日
                                                                        Ａ
